臺灣臺北地方法院交通事件裁定　　　　96年度交聲字第1039號
異議人即
受處分人　甲○○○
上列受分人因違反道路交通管理處罰條例案件，對於台北市交通
事件裁決所96年6月29日所為之處分（原處分：北市裁四字第裁
22-ZBP004408號），聲明異議，本院裁定如下：
    主  文
異議駁回。
    理  由
一、按汽車行駛於應繳費之公路、橋樑、隧道或輪渡，不依規定
    繳費者，處汽車所有人或駕駛人新臺幣（以下同）三千元以
    上六千元以下罰鍰，並追繳欠費，道路交通管理處罰條例第
    二七條第一項定有明文。
二、本件原處分機關臺北市交通事件裁決所，係以異議人即受處
    分人所有之車牌號碼JD-三四三七號自用小客車，於民國九
    十五年八月三日凌晨一時五分許，北上經過國道高速公路局
    楊梅收費站，未依規定繳費，而依道路交通管理處罰條例第
    二七條第一項、違反道路交通管理事件統一裁罰基準及處理
    細則第四三、四四、六七條規定，裁處罰鍰六千元。
三、異議人就其車輛於前開時、地，通過收費站未依規定繳費之
    事實亦不爭執，惟辯稱上開車輛當時已申辦ETC，可通行ETC
    車道，且電子錢包內尚有六十元，惟因當次扣款四十元，故
    於事後補繳十元，並於九十六年三月二十五日補繳完成，並
    非違反道路交通管理處罰條例第二七條第一項，不依規定繳
    費云云。
四、經查：
  (一)異議人所有之車牌號碼JD-三四三七號自用小客車，係申裝
    高速公路電子收費小型車車上機（以下稱ｅ通機），而於九
    十五年八月三日凌晨一時五分許，行駛ETC大型車道通過楊
    梅收費站，依規定該大型車車道之通行費率為五十元，惟小
    型車ｅ通機只能以小車費率四十元扣款，因而產生十元通行
    費欠費之事實，有交通部臺灣區○道○○○路局九十六年十
    月四日函一件可憑，核與異議人所指：扣款四十元，事後追
    補繳十元等情相符。
  (二)ETC營運單位遠通電收股份有限公司（以下稱遠通公司）查
    悉前開扣款差額後，即於翌（四）日先以手機簡訊通知尚有
    通行費差額未予扣繳，並於九十五年九月二十日以平信寄送
    補繳通知書後，再於同年十二月六日再以掛號寄送補繳通知
    書，以走錯車道為由，通知異議人於同年月二十日以前補繳
    通行費十元，此一通知亦於同年月八日經臺北郵局改寄臺北
    縣板橋市○○街三０五之四號五樓，由「碧瑤江山第貳期公
    寓大廈管委會」管理員代收後，轉交異議人之子王宜彬簽收
    領取，有該掛號寄送之追繳通知、臺灣郵政股份有限公司板
    橋郵局九十六年八月十六日函及掛號郵件簽收（收據）清單
    、遠通公司九十六年十月四日函等件附卷可稽。
  (三)異議人逾前開追繳期限乃未補繳費用，因而經原舉發單位台
    灣區○道○○○路局國道公路警察局第二警察隊楊梅分隊於
    九十六年三月十三日，以異議人走錯車道，不依規定繳費為
    由（經通知補繳，迄九十五年十二月二十日未為補繳），逕
    行舉發，並指定應到案日期為九十六年四月十二日前，該舉
    發通知亦於九十六年三月十六日轉寄至前址之「碧瑤江山第
    貳期」，有交通部臺灣區○道○○○路局楊梅收費站九十六
    年十一月二十三日函（附掛號郵件投遞簽收清單、掛號郵件
    查詢單及上開舉發通知單各一件）。嗣異議人雖於九十六年
    三月二十五日補繳前述通行費率差額十元，然仍未於舉發單
    所載之應到案日期前繳納罰款。
  從而，原處分機關於九十六年六月二十九日，以異議人逾應到
  案期限（九十六年四月十二日）六十日以上未繳納罰款為由，
  依違反道路交通管理事件統一裁罰基準表之規定，裁處罰鍰六
  千元，核無不當。異議人徒以業經補繳費率差額完畢等語置辯
  ，核與前開裁罰規定無涉，本件異議為無理由，應予駁回。
五、據上論斷，依道路交通案件處理辦法第十九條裁定如主文。
中　　華　　民　　國　　96　　年　　12　　月　　6 　　日
       　　 臺灣臺北地方法院交通法庭  法　官　劉方慈
如不服本裁定，應於裁定送達後5日內向本院提出抗告狀。
上正本證明與原本無異。
                                      書記官  殷玉芬
中　　華　　民　　國　　96　　年　　12　　月　　6 　　日
